【裁判字號】    89,訴,211
【裁判日期】    900913
【裁判案由】    毒品危害防制條例
【裁判全文】
臺灣宜蘭地方法院刑事判決                          八十九年度訴字第二一一號
    公  訴  人  臺灣宜蘭地方法院檢察署檢察官
    被      告  丙○○
        原名陳文將）  設宜蘭.
    指定辯護人  本院公設辯護人乙○○
右列被告因毒品危害防制條例案件，經檢察官提起公訴（八十八年度偵緝字第三０七
號），本院判決如左：
    主  文
丙○○販賣第二級毒品，累犯，處有期徒刑柒年肆月。
    事  實
一、陳文將（綽號黑將）前於民國八十三年間因妨害自由等案件，經本院判處有期徒
    刑二年三月確定，於八十四年二月二十二日縮刑假釋出監，同年十一月三日縮刑
    期滿執行完畢。詎猶不知悛悔，明知安非他命係毒品危害防制條例所定之第二級
    毒品，不得販賣，竟意圖牟利，於八十八年一月二日晚間八時許，在宜蘭縣冬山
    鄉○○村○○路四十五巷七號甲○○住宅內，以新臺幣（下同）二萬五千元之價
    格，販售安非他命五十包予甲○○（價金尚未交付），甲○○嗣後施用其中一包
    後，於同年月五日將所餘之安非他命四十九包及玻璃煙斗、塑膠吸管各一支置於
    機車置物箱內外出，欲以安非他命零點五公克一千元及一公克二千元之價格，賣
    予不特定之人施用時，遭警於同日十三時許在宜蘭縣冬山鄉○○路一九三號前查
    獲，並扣得上開安非他命四十九小包（毛重三十一點六公克，驗後合計淨重二十
    一點四公克）。嗣經甲○○供出上情，經警循線查獲丙○○。
二、案經宜蘭縣警察局羅東分局報告臺灣宜蘭地方法院檢察署檢察官偵查起訴。
    理  由
一、訊據被告丙○○矢口否認有何販賣安非他命之犯行，辯稱：其從未拿安非他命予
    甲○○施用，且因當時其經濟情況不佳，甲○○反曾提供安非他命供其吸食。其
    係透過甲○○之男友楊植江而認識甲○○，在楊植江過世後其曾與甲○○交往一
    陣子，但因嗣後其懷疑甲○○仍與其他男人交往而與之發生爭執並出手毆打甲○○，雙方因告分手，甲○○可能因而產生恨意而對其報復。況八十八年一月二日
    其並未至甲○○住處，而係與女友丁○○及友人戊○○在戊○○家中打麻將，其
    等接連三天都在打麻將，故印象十分深刻等語。然查：
  (一)右揭事實，迭據證人甲○○分別於警訊及偵審中結證屬實（見八十八年度偵字第
  五四六號卷第四頁正面、第三九頁背面、第四十頁正面、本院八十九年九月七日
    、九十年七月十日、同年八月二十三日訊問筆錄）。且證人甲○○於八十八年一
    月五日遭警查獲時，旋即供出被告丙○○販賣安非他命之犯行，且於警訊中明確
    指認被告相片及本人，嗣在本院調查中亦經被告與其對質後仍為相同之證述。又
    證人甲○○於警訊中所言各語，亦經證人甲○○於本院調查中證稱：均係基於自
    由陳述，並無遭警刑求（見本院九十年八月二十三日訊問筆錄）等語綦詳，是證
    人甲○○所為之前開證言，應認無瑕疵且與真實相符，足以作為本件認定事實之
    重要證據。
  (二)被告丙○○綽號「黑將」，此經被告自承在卷，核與證人甲○○證詞相符一致。
    而證人甲○○因向綽號「黑將」之人以二萬五千元購入安非他命五十包後，除自
    行施用一包外，欲以其餘安非他命四十九包供作轉售圖利之事實，亦經臺灣宜蘭
    地方法院檢察署檢察官於八十八年八月三十一日以八十八年度偵緝字第九八號提
    起公訴，經本院於八十九年三月一日以八十八年度訴字第二二九號判決甲○○販
    賣第二級毒品，處有期徒刑七年二月，再經臺灣高等法院於同年五月三日以八十
    九年度上訴字第一一八七號駁回上訴確定在案，此有前揭起訴書、本院及臺灣高
    等法院判決書各一份存卷可佐。又證人甲○○於上開案件中，自警訊、偵查及本
    院審理中均供承不諱，扣案安非他命四十九包（毛重三十一點六公克）經送法務
    部調查局鑑驗後，認係第二級毒品安非他命（合計淨重二十一點四公克）無誤，
    堪認證人甲○○向被告購入疑似安非他命之白色粉末，確為第二級毒品安非他命
    甚明。
  (三)至被告雖以前開情詞置辯，然經本院傳訊證人戊○○、丁○○到院，其等二人結
    證各語，均核與被告辯解無法契合。證人戊○○結證稱：其認識丙○○已有八、
    九年，但在得悉丙○○有施用毒品之習慣後，則較無聯繫，八十八年初起彼此往
    來已較不密切。其等之前雖偶爾在一起打麻將，但八十八年一月二日究否在一起
    已無印象，惟印象中並無和丙○○連打二、三日麻將之情形，因其有工作每日均
    要上班等語綦詳。而證人丁○○則結證述：其認識丙○○約四年有餘，但也近二
    年無聯絡。八十八年一月二日有無一起打麻將已不記得，但印象中當時已較無來
    往。其亦認識戊○○，但亦無三人一起打麻將二、三日之印象（均見本院九十年
    九月四日審理筆錄）等語明確。是綜觀證人二人前揭證言，實難認被告所辯係屬
    真實。況細觀本件被告前於警訊及偵查中，均未提及此項不在場之抗辯，突在事
    發經過二年有餘之本院九十年二月一日調查期日提出此項不在場辯解，衡情顯與
    事理有違。蓋以二年多前之某一特定期日之所作所為，實已逾越一般常人所得記
    憶之範圍，且夥友打麻將娛樂之事，在常理上亦非顯然重大足以留下深刻之印象
    。況被告對此亦自承：其與戊○○打麻將二、三日並非僅有一次，該次係一時興
    起臨時決定（見本院九十年九月四日審理筆錄）等語，益徵被告供述之情節乃屬
    一般日常生活中隨時可得發生之瑣事，要無特殊值得留念或回憶之處，被告得以
    針對日期、對象等細節詳細記憶，要和常情難謂有合，顯屬刻意提出不在場證明
    所為之虛偽言詞，委無可採。
  (四)又依被告所執：其在甲○○前任男友楊植江過世後，曾與甲○○交往一陣子，嗣
    後因感情糾紛動手毆打甲○○一次導致分手，可能因此甲○○懷恨在心方對其誣
    陷等語，然依日常經驗法則及論理法則而言，販賣毒品之犯罪情節要非一般輕微
    案件所可比擬，其刑罰程度之嚴苛衡情顯已超越男女交往之際衍生之感情糾葛，
    縱如被告所言，其曾因感情問題動手毆傷證人甲○○，惟以一般常人思考模式及
    處理之態度而言，尚難認會將此記恨在心並伺機設詞誣攀。況證人甲○○自警訊
    至偵審中均否認與被告有何怨懟或糾紛存在，核與被告於警訊及偵查中均供承：
    其與甲○○並無過節及恩怨（見八十八年偵字第五四六號卷第六頁反面、第二十
    頁正面）等語相互吻合，足見證人甲○○前述證詞及其憑信性均無瑕疵，被告針
    對證人甲○○證言可信度之質疑，純屬事後狡言避責之無稽抗辯，洵難採佐。
  (五)總上所陳，本件被告丙○○於右揭時地以二萬五千元出售安非他命五十包予證人
    甲○○之事實至臻明確，被告所執辯解及空言抨擊證人甲○○證詞憑信性之所為
    ，均屬無由。末按最高法院十八年上字第七六七號判例意旨：販賣毒品本不以得
    利為條件，縱未得利亦無妨於犯罪之成立。即知縱被告丙○○於售出安非他命五
    十包予證人甲○○後尚未收得二萬五千元之對價，仍無礙其基於牟利益圖而販售
    安非他命之犯行。本件被告犯行顯可認定，應予依法論科。
二、按安非他命係屬毒品危害防制條例第二條第二項第二款所明列之第二級毒品，被
    告販賣安非他命之所為，係犯毒品危害防制條例第四條第二項販賣第二級毒品罪
    ，其非法持有安非他命之低度行為，應為販賣之高度行為所吸收，不另論罪。末
    查被告前於八十三年間因妨害自由等案件，又經本院判處有期徒刑二年三月確定
    ，於八十四年二月二十二日縮刑假釋出監，同年十一月三日縮刑期滿執行完畢之
    事實，有臺灣高等法院檢察署刑案紀錄簡覆表及臺灣高等法院被告全國前案紀錄
    表各一份附卷可考，茲於執行完畢後五年內再犯有期徒刑以上之本罪，應依刑法
    第四十七條累犯之規定，加重其刑。審酌被告販售毒品之所為，嚴重戕害他人身
    體健康，更對社會整體健康及國家防衛機制具有顯然之潛在危害，犯罪情節甚鉅
    ，且其犯後仍飾詞狡辯圖免罪責，未見悔改之意，及其犯罪動機、目的、手段，
    及造成之整體損害等一切情狀，爰量處如主文所示之刑，以資懲儆。
三、至被告雖以二萬五千元之對價出售安非他命五十包予證人甲○○，惟價金仍未收
    取，此據證人甲○○證述綦詳，是本件因被告尚未獲取對價，故無爰引毒品危害
    防制條例第十九條第一項之規定予以沒收、追徵其價額或以財產抵償之必要，特
    此敘明。
據上論斷，應依刑事訴訟法第二百九十九條第一項前段，毒品危害防制條例第四條第
二項，刑法第十一條前段、第四十七條，判決如主文。
本案經檢察官廖允松到庭執行職務
中      華      民      國      九十      年      九      月    十三    日
                                  臺灣宜蘭地方法院刑事第二庭
                                          法  官  陳  嘉  年
右正本證明與原本無異。
如不服本判決，應於判決送達後十日內，向本院提出上訴狀。（應附繕本）
                                          書記官  詹  玉  惠
中      華      民      國      九十      年      九      月    十四    日
附錄本案論罪科刑法條全文
毒品危害防制條例第四條第二項
製造、運輸、販賣第二級毒品者，處無期徒刑或七年以上有期徒刑，得併科新台幣七
百萬元以下罰金。


司法院資訊處製作；財團法人民間司法改革基金會備份。
